【裁判字號】    92,訴,443
【裁判日期】    921127
【裁判案由】    違反毒品危害防制條例
【裁判全文】
臺灣屏東地方法院刑事判決                          九十二年度訴字第四四三號
    公  訴  人  臺灣屏東地方法院檢察署檢察官
    被      告  甲○○
右列被告因違反毒品危害防制條例案件，經檢察官提起公訴（九十二年度毒偵字第五
四八號），經裁定改依簡式審判程序審理，本院判決如左：
     主  文
甲○○施用第一級毒品，累犯，處有期徒刑拾月。扣案之海洛因壹小包淨重零點零伍
公克，沒收並銷燬之；又持有第二級毒品，累犯，處有期徒刑柒月。扣案之安非他命
壹小包淨重零點零捌公克，沒收銷燬之；扣案之吸食器壹組及玻璃球拾貳個，均沒收
。應執行有期徒刑壹年肆月，扣案之海洛因壹小包淨重零點零伍公克及安非他命壹小
包淨重零點零捌公克，均沒收銷燬之；扣案之吸食器壹組及玻璃球拾貳個，均沒收。
    事  實
一、甲○○曾因違反肅清煙毒條例、過失傷害及竊盜等案件，經臺灣高等法院高雄分
    院、本院分別判處有期徒刑三年十月、三月及四月確定，甫於民國九十一年十一
    月二十二日縮短刑期執行完畢；復前因施用毒品案件，經本院裁定送觀察、勒戒
    後，經評定認為有繼續施用毒品之傾向，經本院依檢察官之聲請裁定令入臺灣屏
    東戒治所施以強制戒治，因其戒治成績經評定為合格而經法院裁定停止戒治，所
    餘戒治期間付保護管束，嗣保護管束期滿經臺灣屏東地方法院檢察署檢察官於八
    十九年九月四日以八十九年度戒毒偵字第三七四號為不起訴處分確定。詎其仍不
    知悔改，於上開不起訴處分確定五年內，復基於施用第一級毒品海洛因之犯意，
    於九十二年三月三十日某時，在屏東縣車城鄉○○村○○路二○六號住處，將海
    洛因摻在香菸內點火吸食之方式，施用第一級毒品海洛因一次。另於九十二年三
    月三十一日十六時許，在屏東縣楓港向綽號「阿明」之成年男子，購買第二級毒
    品安非他命一小包淨重○．一四公克（驗後餘重○．○八公克），而非法持之。
    嗣於同年三月三月三十一日十八時三十分許，在其前揭住處為警搜索查獲，扣得
    海洛因一小包淨重○．○五公克、安非他命一小包淨重○．○八公克、其所有預
    備施用安非他命使用之吸食器一組及玻璃球十二個。
二、案經屏東縣警察局恒春分局報告臺灣屏東地方法院檢察署檢察官偵查起訴。
    理  由
一、訊據被告甲○○對右揭時、地施用第一級毒品海洛因及非法持有安非他之事實，
    均坦承不諱，並有扣案第二級毒品安非他命淨重○．○八公克、其所有預備施用
    安非他命使用之吸食器一組及玻璃球十二個可稽。且其於九十二年三月三十一日
    二十二時許，為警查獲時採集其尿液送驗結果，呈嗎啡陽性反應，亦有屏東縣衛
    生局煙毒及麻醉藥品類委託檢驗通知書及長榮大學確認報告書各一紙在卷可稽。
    又其所持有毒品經送請檢驗結果：其中標示ＨＲ（＋）者一包含第一級第六項毒
    品海洛因成分，淨重○．○五公克；另驗後餘重○．○八公克檢出二級毒品甲基
    安非他命成分，亦有法務部調查局九十二年五月二日調科壹字第二四○○○二五
    三三號鑑定通知書及內政部警政署刑事警察局九十二年七月二十四日刑鑑字第○
    九二○一三三六六一號鑑驗通知書附卷可佐。堪認被告自白與事實相符。又被告
    曾因施用毒品案件，經本院裁定送觀察、勒戒後，經評定認為有繼續施用毒品之
    傾向，經本院依檢察官之聲請裁定令入臺灣屏東戒治所施以強制戒治，因其戒治
    成績經評定為合格而經法院裁定停止戒治，所餘戒治期間付保護管束期滿，經臺
    灣屏東地方法院檢察署檢察官於八十九年九月四日以八十九年度戒毒偵字第三七
    四號為不起訴處分確定，詎仍不知悔改，於前開不起訴處分確定五年內，再度犯
    毒品危害防制條例第十條第一項之罪，有臺灣高等法院被告全國前案紀錄表、臺
    灣屏東地方法院檢察署刑案資料查註資料紀錄表及處分書各一份在卷可憑。是本
    件事證明確，被告犯行均堪認定。
二、核被告甲○○所為，係犯毒品危害防制條例第十條第一項施用第一級毒品罪、及
    同條例第十一條第二項之持有第二級毒品罪。被告持有第一級毒品海洛因之低度
    行為，應為施用之高度行為所吸收，不另論罪。又被告所犯上開二罪間，犯意各
    別，行為互殊，應予分論併罰。查被告前因違反肅清煙毒條例、過失傷害及竊盜
    等案件，經臺灣高等法院高雄分院、本院分別判決有期徒刑三年十月、三月及四
    月確定，於九十一年十一月二十二日縮短刑期執行完畢之事實，此有臺灣屏東地
    方法院檢察署刑案資料查註紀錄表及臺灣高等法院被告全國前案紀錄表各一紙在
    卷可按，其於五年之內再犯有期徒刑以上之本罪，係屬累犯，應依刑法第四十七
    條之規定加重其刑。爰審酌被告前因施用毒品犯行，經觀察、勒戒及強制戒治後
    ，仍故態復萌，再施用毒品不輟，無視於毒品對於自身健康之戕害及國家對於杜
    絕毒品犯罪之禁令，惡性非輕，並審酌被告施用毒品之次數、持有安非他命之重
    量、犯後坦承犯行，態度尚佳等一切情狀，分別量處如主文所示之刑，並定應執
    行之刑。另扣案之被告所有海洛因一小包淨重○．○五公克及安非他命一小包淨
    重○．○八公克，均應依毒品危害防制條例第十八條第一項前段之規定沒收銷燬
    之。另扣案之吸食器一組及玻璃球十二個一支及空夾鏈袋二只，為被告所有並預
    備施用安非他命使用之物，業據被告供明在卷，爰依刑法第三十八條第一項第二
    款之規定，併予宣告沒收。至於扣案疑似海洛因二小包總淨重四．四二公克（包
    裝重○．四九公克），經檢驗結果均未含有毒品成分，有前揭法務部調查局鑑定
    通知書附卷可參，並無證據證明係被告預備犯罪或供犯罪所用之物，亦非違禁物
    ，爰不另為沒收之諭知，併此敘明。
據上論斷，應依刑事訴訟法第二百七十三條之一第一項、第二百九十九條第一項前段
，毒品危害防制條例第十條第一項、第十一條第二項、第二十三條第二項、第十八條
第一項前段，刑法第十一條前段、第四十七條、第三十八條第一項第二款、第五十一
條第五款，判決如主文。
中      華      民      國    九十二    年     十一     月    二十七    日
                                臺灣屏東地方法院刑事第五庭
                                    法  官  楊萬益
右正本證明與原本無異。
如不服本判決應於收受本判決送達後十日內向本院提出上訴書狀，其未敘述上訴理由
者，並得於提起上訴後十日內向本院補提理由書狀（均須按他造當事人之人數附繕本
 ）「切勿逕送上級法院」
                                    書記官  呂坤宗
中    華    民    國     九十二      年      十一      月     二十八    日
附錄論罪科刑之法條︰
毒品危害防制條例第十條
施用第一級毒品者，處六月以上五年以下有期徒刑
毒品危害防制條例第十一條
持有第二級毒品者，處二年以下有期徒刑、拘役或新台幣三萬元以下罰金
。


司法院資訊處製作；財團法人民間司法改革基金會備份。
